【裁判字號】    90,交聲,55
【裁判日期】    900419
【裁判案由】    聲明異議
【裁判全文】
臺灣臺中地方法院交通事件裁定                        九十年度交聲字第五五號
    原處分機關  交通部公路局台中區監理
    異  議  人
    即受處分人  甲○○
右列受處分人因違反道路交通管理處罰條例案件，對於交通部公路局台中區監理所中
華民國九十年二月十九日所為之處分（中監違字第車裁六○－Ｚ00000000號
），聲明異議，本院裁定如左：
    主  文
異議駁回。
    理  由
一、本件異議人即受處分人甲○○聲明異議意旨略以：警員僅有雷達測速數據為其開
    車超速之具體證據，惟當時通過該路段之車輛不止一輛，根本無從證明係伊車之
    車速，且當時為深夜，警員測速時均在所有車輛通過之前為之，不可能在車輛尚
    在警車後方即監控其行動，且當時伊走內側車道，外側車道有一部大卡車，速度
    和伊差不多，後面也有車，當時應無超速，為此聲明異議，請求撤銷原處分云云
    。
二、按汽車行駛於高速公路或設站管制之道路，而不遵管制之規定者，處汽車駕駛人
    新臺幣（下同）三千元以上六千元以下罰鍰；又汽車駕駛人違反前開規定者，除
    依該條款處罰鍰外，並予記違規點數一點，道路交通管理處罰條例第三十三條第
    一項、第六十三條第一項第一款分別定有明文。
三、經查，本件受處分人就其於九十年一月四日晚間十一時五分許，駕駛所有之車牌
    號碼Ｘ五─八○八七號自用小客車，行經國道三號高速公路九十七公里南下路段
    處，受處分人為警舉發當時，設於警車上之雷達測速器測得顯示之時速為一百一
    十六公里，警員並曾將該測得結果交受處分人查看之事實不爭執，並經證人即舉
    發警員林坤松於本院九十年四月十一日訊問時證述明確，復有舉發違反道路交通
    管理事件通知單影本一紙在卷可資佐證。另證人林坤松於本院同日訊問時證稱：
    「（問：如何判斷異議人超速？）是以雷達測速器測得的，當時異議人的旁邊沒
    有車子，我們的雷達是在他距離約二百到三百公尺就鎖定，當時他前後左右都沒
    有車子，如果有二車併行，我們一定不會攔車，當時我們就是確定不會誤判才會
    攔車」；「因為雷達往後打，第一部車就被鎖定，大卡車本來在他後面，因為減
    速大卡車才往前」等語，而證人林坤松係執勤警員，其立場客觀中立，且其與受
    處分人素不相識，亦無宿怨，當無設詞攀誣之理，其所為之證言，應屬真實可信
    ，是依證人林坤松之證言，當時警車上之雷達測速器所鎖定測得者，確係受處分
    人駕駛之自用小客車無疑。再參以目前警方所用雷達測速儀器之精確性，應可認
    定受處分人所駕駛之自用小客車確有超速行駛之事實，受處分人空言否認超速，
    核與事實不符，受處分人前開辯解自無足採。從而，受處分人既然確有在前揭時
    地超速之違規行為原處分機關本諸權責裁處最低罰鍰三千元，逾期最高罰鍰六千
    元，並記違規點數一點，核無不當，本件聲明異議為無理由，應予駁回。
三、據上論斷，應依道路交通管理處罰條例第八十七條第二項、道路交通案件處理辦
    法第十九條，裁定如主文。
中      華      民      國      九十      年      四      月    十九    日
                                      臺灣臺中地方法院交通法庭
                                          法  官  劉長宜
右正本證明與原本無異
如不服本裁定應於送達後五日內向本院提出抗告狀
                                          書記官
中      華      民      國      九十      年      四      月    廿三    日


司法院資訊處製作；財團法人民間司法改革基金會備份。
